臺灣高等法院臺南分院刑事判決
　　　　　　　　　　　　　　　　 94年度上訴字第794號　Ａ
上　訴　人
即　被　告　乙○○
選任辯護人　吳春生　律師
上　訴　人
即　被　告　吳伯仁
上　一　人
選任辯護人　莊美貴　律師
　　　　　　賴玉芳　律師
　　　　　　邱佩芳　律師
上　訴　人
即　被　告　丙○○
上列上訴人因違反槍砲彈藥刀械管制條例案件，不服臺灣台南地
方法院九十四年度訴字第六六號中華民國九十四年六月二十一日
第一審判決（起訴案號：臺灣台南地方法院檢察署九十三年度偵
字第一○九六五號、第一一八四九號、第一二一六三號、九十四
年度偵字第九八九號），提起上訴，本院判決如下：
    主  文
原判決撤銷。
乙○○共同販賣可發射子彈具有殺傷力之改造玩具手槍，處有期
徒刑伍年陸月，併科罰金新台幣伍拾萬元，罰金如易服勞役，以
罰金總額與六個月之日數比例折算。改造玩具手槍壹枝（槍枝管
制編號分別為00000000捌號，含彈匣壹個）及子彈共
柒拾玖顆均沒收。
丙○○幫助持有可發射子彈具有殺傷力之改造玩具手槍，處有期
徒刑壹年，併科罰金新台幣拾萬元，罰金如易服勞役，以新台幣
玖佰元即銀元佰元折算壹日。改造玩具手槍壹枝（槍枝管制編
號00000000捌號，含彈匣壹個）及子彈共拾玖顆均沒
收。
吳伯仁持有子彈，處有期徒刑捌月，併科罰金新台幣拾萬元，罰
金如易服勞役，以新台幣玖佰元即銀元佰元折算壹日。子彈共
肆拾壹顆均沒收。
    事  實
一、乙○○明知未經許可，不得販賣可發射金屬或子彈具有殺傷
    力之槍枝及子彈，因認與吳旻璟（綽號「柏林」，另案由臺
    灣臺南地方法院九十四年度訴字第三二六號審理中）共同販
    賣槍彈，可從中牟取利益，遂告知丙○○、吳伯仁（原判決
    誤載為甲○○）及方崇涼等人，可透過伊購買可發射金屬或
    子彈具有殺傷力之槍枝及子彈。嗣丙○○明知未經許可，不
    得持有可發射金屬或子彈具有殺傷力之槍枝及子彈，仍受真
    實年籍、姓名不詳綽號「阿文」之男子委託，代為購買槍彈
    ，而基於幫助持有可發射金屬或子彈具有殺傷力之槍枝、子
    彈之犯意，將上開欲購買槍彈之事宜，告知乙○○，請其接
    洽貨主。乙○○遂與吳旻璟共同基於販賣可發射金屬或子彈
    具有殺傷力之槍枝及子彈之概括犯意聯絡，於民國九十三年
    一月初某日許，至嘉義市○○路上之麥當勞速食店外，以每
    枝改造玩具手槍搭配二十顆子彈為新台幣（下同）五萬元之
    價格，販賣具有殺傷力之仿BERETTA廠八四型半自動手槍一
    枝及二十顆子彈予丙○○，乙○○從中牟取數千元之利益。
    嗣丙○○將上開槍彈，轉交予綽號「阿文」之男子，再由綽
    號「阿文」之男子於不詳時地，將上開槍彈交付予劉紀擎（
    另案由嘉義地法院以九十三年度訴字第一七八號檢察署偵辦
    中）。劉紀擎則於同年一月十日下午七時許，在嘉義市○○
    ○街與溫州二街口處為警攔檢盤查時，當場查獲改造手槍三
    枝（其中一枝係向吳旻璟所購得之仿BERETTA廠八四型半自
    動手槍，槍枝管制編號為0000000000號，含彈匣
    一個）及向吳旻璟所購得之子彈三顆（直徑約八．一ＭＭ金
    屬彈頭，其中一顆經鑑驗試射而不存在，其餘十七顆流向不
    詳，剩二顆扣案）等物。
二、乙○○與吳旻璟復共同承上同一之概括犯意聯絡，由吳旻璟
    先於九十三年一、二月間某日許，將具有殺傷力之二十顆子
    彈交付予乙○○後，由乙○○於同日在嘉義市○○路○○路
    旁，以每顆子彈三百元，總價為六千元之價格，販賣二十顆
    子彈予方崇涼（業經原審以九十四年度簡字第一四八五號判
    處有期徒刑八月確定）；乙○○繼於同年五、六月間某日許
    ，將具有殺傷力之五十顆子彈交付予乙○○後，乙○○於同
    日在嘉義市○○路附近之麥當勞店前，以每顆子彈五百元，
    總價為二萬五千元之價格，販賣五十顆子彈予吳伯仁。其二
    人明知未經許可，不得持有具有殺傷力之子彈，仍分別未經
    許可，而持有之。乙○○亦從中牟取數千元之利益。嗣乙○
    ○因吳旻璟之供述於九十三年十月二十六日下午七時為警拘
    獲後，供出其所販賣槍彈之去向，經警通知吳伯仁及丙○○
    等人到案說明，吳伯仁於九十三年十月二十七日下午二時許
    ，自行攜帶至警局之上開五十顆子彈中之四十二顆子彈（為
    直徑約八．一ＭＭ金屬彈頭，其中九顆經鑑驗拆解，而失其
    子彈之結構及性能，不具殺傷力，其餘八顆流向不詳，剩三
    十三顆扣案），另於黃宏仁（已於九十三年五月二十六日死
    亡）處查扣改造手槍一枝及方崇涼受轉讓上開二十顆子彈中
    之二顆子彈（直徑約八．０ＭＭ金屬彈頭，其中一顆經鑑驗
    試射而不存在，其餘十八顆流向不詳，剩一顆扣案），而查
    獲上情。
三、案經內政部警政署刑事警察局及嘉義市警察局分別移送臺灣
    臺南地方法院檢察署檢察官偵查起訴。
    理  由
一、被告乙○○及丙○○部分：
（一）上開事實，業據上訴人即被告乙○○及丙○○坦承不諱，
      核與證人吳旻璟於原審審理時及同案被告方崇涼於警詢中
      證述情節相符（見原審卷第一二一、一二二、一二四至一
      二六頁；警卷(一)第六頁）。另被告乙○○係基於與吳旻璟
      共同販賣槍彈之概括犯意聯絡，交付事實欄一、二所示之
      槍彈予被告丙○○、方崇涼及吳伯仁，而從中牟利一情，
      業據被告乙○○供明：「（你賺多少？）吳旻璟拿一點走
      路工給我，比如二萬五千元就給我幾千元」、「（你幫丙
      ○○賣槍彈，五萬元抽多少？）吳旻璟拿幾千元給我，但
      幾千元我忘記了，本來是如他說的要把賺得錢對半分，或
      外加，但後來他……，問我要多少，我說隨便，他就拿幾
      千元給我。」等語明確（見原審卷第一一五、一三六頁）
      ，而證人吳旻璟亦證稱：「（乙○○把錢交給你時，你會
      給他走路工嗎？）我記得有一、二次他拿錢給我，……，
      當時我不知道是跟乙○○講賺得錢要跟他平分，或是他自
      己要把賺的錢加上去。」等語在卷（見原審卷第一二一頁
      ）。而證人丙○○亦證稱：證人吳旻璟叫伊透過乙○○購
      買槍彈等語（見原審卷第一一六、一一八頁）。此外，並
      有被告乙○○賣予被告丙○○、吳伯仁、方崇涼（詳如後
      述）持有之改造玩具手槍一枝（含彈匣一個（在劉紀擎處
      扣得）及子彈共四十七顆扣案可佐（計劉紀擎處三顆、吳
      伯仁處四十二顆、黃宏仁處二顆）。
（二）上開改造玩具手槍一枝及子彈共四十七顆，經送內政部警
      政署刑事警察局鑑定，結果為：「一送驗改造具瑞塔九０
      手槍壹枝（槍枝管制編號0000000000），認係
      由仿BERETTA廠八四型半自動手槍製造之玩具手槍換裝土
      造金屬槍管組合而成之改造手槍，機械性能良好，可擊發
      適用子彈，認具殺傷力。……四送鑑改造子彈顆，認均
      係具直徑約八．一ＭＭ金屬彈頭之土造子彈，經採樣壹顆
      試射，可擊發，認具殺傷力。」、「送驗改造子彈肆拾貳
      顆，認均係土造子彈，均具直徑八ＭＭ之土造金屬彈頭，
      拆解玖顆，均具底火及火藥，具子彈完整結構，認具殺傷
      力。」、「三送鑑土造子彈貳顆，認均係土造子彈（具直
      徑約八．０ＭＭ金屬彈頭），採樣壹顆試射，可擊發，認
      具殺傷力。」等情，有內政部警政署刑事警察局九十三年
      二月十六日刑鑑字第０九三００一０三０七號、九十三年
      十二月八日刑鑑字第０九三０二四一一０七號及刑鑑字第
      ０九三０一一二四九二號槍彈鑑定書可稽（見偵一０九六
      五號卷第六八至七五、五五、一０五頁）。被告二人上揭
      自白與事實相符，堪予採信。
（三）被告乙○○辯稱：伊只是幫忙出面處理他們買賣槍彈的事
      情，槍彈只是寄放伊處，幫忙方崇涼及吳伯仁找買主。吳
      伯仁部分我是寄藏，丙○○部分是幫助他找買主云云。然
      查被告乙○○係幫吳旻璟交槍彈予購買者，並收取交易金
      額後，再轉交販賣所得款項給吳旻璟，復有牟利之意及行
      為，所為之交易行為，已屬參與販賣槍彈之構成要件行為
      。又乙○○所述吳伯仁部分只是寄藏，核與上揭所述不符
      ，要係避就飾詞，委無可取。
（四）綜上，本件事證明確，被告乙○○及丙○○上開犯行，足
      以認定。
二、被告吳伯仁部分：訊據上訴人即被告吳伯仁對於上揭時地，
    未經許可持有被告乙○○交付之扣案子彈四十二顆；有與乙
    ○○及丙○○到台南找證人吳旻璟等情不諱，惟矢口否認有
    購買子彈之行為，辯稱：扣案子彈四十二顆係受乙○○於上
    開時、地所託而寄藏的；乙○○交付一包子彈後，伊都沒有
    動過，就是伊拿到嘉義市警察局的扣案四十二顆子彈；伊與
    丙○○都在車上，沒有與吳旻璟說到話云云。惟查：
（一）上開事實，業據證人乙○○於原審審理時證稱：於九十三
      年五、六月間某日許，有在嘉義市○○路附近之「麥當勞
      」前，交付五十顆子彈予在車上的被告吳伯仁，吳伯仁在
      車上把錢拿給伊後，伊再拿給吳旻璟；子彈交付前，有帶
      丙○○及甲○○去台南找吳旻璟，介紹他們認識，吳伯仁
      有聊到說他朋友需要子彈；甲○○係以每顆五百元之價格
      ，購買子彈等語屬實（見原審卷第一一一至一一四頁），
      核與證人吳旻璟證述：乙○○有帶朋友到台南找伊，好像
      是要看槍彈；有於九十三年五、六月間，在嘉義市○○路
      的「麥當勞」賣五十顆子彈給乙○○，乙○○有把錢給伊
      ，當時乙○○沒有告知是誰要買的，只說是別人要買的；
      伊有拿到二萬五千元等情大致相符（見原審卷第一二一、
      一二二、一二五頁）。被告吳伯仁辯稱：扣案子彈四十二
      顆係受同案被告乙○○於上開時、地所託而寄藏的云云，
      尚難採信。此外，復有扣案如上述具有殺傷力之子彈四十
      二顆可佐。則被告吳伯仁於九十三年五、六月間某日許，
      以每顆子彈五百元，總價共二萬五千元之價格，向乙○○
      及吳旻璟購買五十顆子彈，而未經許可持有子彈之行為，
      應足認定。
（二）被告吳伯仁雖另辯稱：被告乙○○交付一包子彈後，伊都
      沒有動過，就是伊拿到嘉義市警察局的扣案四十二顆子彈
      乙節。惟查，證人吳旻璟於原審審理時證稱：伊曾交付一
      次五十顆的子彈予被告乙○○；伊交給被告乙○○子彈的
      數目都是十的倍數，沒有零散的；沒有人反應伊賣出的子
      彈有少過（見原審卷第一二二、一二五頁），證人乙○○
      亦證稱：伊向吳旻璟拿子彈時，吳旻璟說是五十顆；伊交
      給吳伯仁時，吳伯仁有在車上點，結果是五十顆（見原審
      卷第一一一、一一二頁）等各語在卷，二人所供均相符合
      。足見，乙○○販賣予吳伯仁之子彈數量應是五十顆無訛
      。吳伯仁此部分辯解，無足採取。
（三）被告吳伯仁雖又否認與乙○○及丙○○至台南找吳旻璟時
      ，有與吳旻璟說到話，都是和丙○○在車上云云。惟依證
      人丙○○所證：當時因為吳伯仁與之在一起，所以一起去
      台南找吳旻璟（見原審卷第一一六頁），可見丙○○與吳
      伯仁二人係朋友關係，此亦為吳伯仁所不否認（見原審卷
      第一一九頁）。衡情二人既為朋友，復無何仇怨，丙○○
      自無構詞陷害吳伯仁之理。依此，丙○○於原審審理時復
      證稱：吳伯仁有與吳旻璟打招呼；吳伯仁與吳旻璟講話講
      約一、二分鐘等語詳實（見原審卷第一一七、一一八頁）
      ，則吳伯仁與吳旻璟二人，即非如被告吳伯仁於原審審理
      之初所稱，均無互動之情。至於丙○○雖證稱：吳伯仁僅
      與吳旻璟打招呼而已。惟經觀其證述內容：「（吳伯仁有
      無一起到吳旻璟的車上去？）當時是九十二年，我有去看
      ，吳伯仁我沒印象。」、「（吳伯仁有無一起到吳旻璟的
      車上去？）當時是九十二年，我有去看，吳伯仁我沒印象
      。」、「（為何你記得他們有打招呼，卻不記得吳伯仁有
      無到車上？）我不記得。」、「（你有聽到吳伯仁及乙○
      ○之說詞，你認為何人較正確？）他們二人說的都對，那
      時候在車上，也有打招呼。」、「（吳伯仁剛剛是說跟你
      一直都在車上，事情是這樣嗎？）我們二人是有在車上過
      。」、「（剛剛乙○○有講到吳伯仁與吳旻璟講到話，是
      否正確？）我不知道，但我知道他們二人有打招呼，我有
      跟吳旻璟講過話。」、「（你與吳旻璟看槍、講話時間多
      久？）我跟他講的時間比較久，大約七、八分鐘。」、「
      （吳伯仁有沒有不在你視線之內？）他與乙○○在旁邊講
      話，也有講電話，我與吳旻璟講完後之後就與乙○○在旁
      邊。」、「（吳伯仁與吳旻璟講話講多久？）大約一、二
      分鐘。」等情（見原審卷第一一六至一一八頁）。則丙○
      ○對於自己有去吳旻璟車上看槍、彈之重要事項，及被告
      吳伯仁有與吳旻璟打招呼，二人講話的時間約一、二分鐘
      、被告吳伯仁有與乙○○講話，也有講電話等枝微末節之
      事既均仍有印象，又豈有諉稱不知被告吳伯仁有無與之共
      同至吳旻璟車上看彈、槍，並論及購買子彈事宜之理？凡
      此，顯與常理不符，證人丙○○此部分證言，有避重就輕
      之情，尚難採為有利被告吳伯仁之認定。況且，依其所言
      ，被告吳伯仁與吳旻璟講話之時間約一、二分鐘，衡情應
      不可能只有單純的打招呼而已。再參以被告吳伯仁於原審
      審理之初，係矢口否認有與吳旻璟說到話，供稱伊都是與
      丙○○在車上（見原審卷第一０八、一０九頁），嗣於證
      人丙○○作證後，隨即改口辯稱：「我會下車跟吳旻璟打
      招呼，是因為我下車抽菸，吳旻璟剛好在旁邊。」（見原
      審卷第一一九頁）。因此，綜觀吳伯仁、乙○○及丙○○
      於原審審理時陳述之內容而為判斷，乙○○之證述應較吳
      伯仁及丙○○所述為可採。被告吳伯仁上開辯解，顯為畏
      罪飾詞，委無可採。
（四）綜上所述，被告吳伯仁上揭辯稱，均難採信。本件事證已
      臻明確，其未經許可，持有具殺傷力之子彈之行為，堪以
      認定。
三、按行為後，法律有變更者，適用裁判時之法律，但裁判前之
    法律有利於行為人者，適用最有利於行為人之法律，刑法第
    二條第一項定有明文。經查：槍砲彈藥刀械管制條例於中華
    民國九十四年一月二十六日經總統以華總一義字第０九四０
    ００一０一０一號令，增訂槍砲彈藥刀械管制條例第二十條
    之一條文；刪除第十條、第十一條及第十七條條文；並修正
    第四條、第八條、第十六條及第二十條條文。依同條例第二
    十五條規定，本條例自公布日施行，故依中央法規標準法第
    十三條之規定，法規明定自公布日施行者，自公布日起算至
    第三日起發生效力，則前開槍砲彈藥刀械管制條例刪除或增
    訂之部分，應自九十四年一月二十八日起生效。查：修正前
    同條例第十一條第一項文關於販賣第四條第一項第一款所定
    其他可發射金屬或子彈具有殺傷力之各式槍砲者，處五年以
    上有期徒刑，併科新臺幣一千萬元以下罰金，修正後相關規
    定移至第八條第一項，惟二者刑度相同；修正前同條例第十
    一條第四項關於持有第四條第一項第一款所定其他可發射金
    屬或子彈具有殺傷力之各式槍砲者，處一年以上七年以下有
    期徒刑，併科新臺幣七百萬元以下罰金，修正後相關規定移
    至第八條第四項，刑度則提高為三年以上十年以下有期徒刑
    ，併科新臺幣七百萬元以下罰金。茲就販賣及持有第四條第
    一項第一款所定其他可發射金屬或子彈具有殺傷力之各式槍
    砲之行為，分別比較新舊法之適用，前者（販賣）刑度未做
    修改，自應依刑法第二條第一項前段規定，適用裁判時之法
    律，即現行槍砲彈藥刀械管制條例第八條第一項之規定；後
    者（持有）則以舊法有利於行為人，應適用修正前槍砲彈藥
    刀械管制條例第十一條第四項之規定。又修正前、後槍砲彈
    藥刀械管制條例第十二條第四項之關於持有「子彈」者，均
    處五年以下有期徒刑，併科新臺幣三百萬元以下罰金，其法
    定本刑均屬相同，惟被告「從有利」暨「從一重論處」者，
    如持有第四條第一項第一款所定其他可發射金屬或子彈具有
    殺傷力之各式槍砲者，係依修正前槍砲彈藥刀械管制條例第
    十一條第四項，則基於法律一體適用原則，關於被告上述非
    法持有「子彈」部分，應一併適用修正前槍砲彈藥刀械管制
    條例第十二條第四項，併予敘明。經核：（一）被告乙○○
    所為，係犯現行槍砲彈藥刀械管制條例第八條第一項未經許
    可，販賣可發射子彈具有殺傷力之改造玩具手槍罪，及同條
    例第十二條第一項未經許可，販賣子彈罪。公訴人雖認被告
    乙○○就事實欄一所載之行為，係與同案被告丙○○共犯未
    經許可，幫助持有可發射子彈具有殺傷力之改造玩具手槍、
    子彈罪嫌。惟查，被告乙○○交付事實欄一所載之槍、彈予
    同案被告丙○○等人，有牟利之意及行為，已如上述。是公
    訴人此部分認定，容有未洽，惟二者基本社會事實仍屬相同
    ，自得依刑事訴訟法第三百條規定，變更起訴法條予以審理
    ，併予敘明。又被告乙○○及案外人吳旻璟就上開販賣槍、
    彈之犯行間，有犯意聯絡及行為分擔，均應論共同正犯。被
    告乙○○先後三次販賣子彈之犯行，時間緊接，犯罪構成要
    件相同，顯均係基於概括之犯意反覆為之，為連續犯，應依
    刑法第五十六條之規定論以一連續販賣子彈罪，並依法加重
    其刑。被告乙○○於以一販賣行為，同時販賣改造手槍及子
    彈，觸犯構成要件不相同之罪名，為異種想像競合犯，應依
    刑法第五十五條之規定從一重之販賣具有殺傷力之改造玩具
    手槍罪處斷。乙○○所辯稱伊有供出槍彈去向的問題云云。
    惟槍砲彈藥刀械管制條例第十八條第四項係規定自白之情形
    ，必須於偵查或審判中自白，並供述全部槍械、彈藥之來源
    及去向，因而查獲或因而防止重大危害治安事件之發生者，
    始能減免其刑。最高法院九十年度臺上字第六五四九號裁判
    要旨可資參照。本案被告乙○○固供述將槍彈交付販賣予丙
    ○○、李伯仁、方崇涼等人，並因而起出上揭槍、彈，然被
    告乙○○供述販賣丙○○子彈二十顆部分僅查獲三顆，吳伯
    仁子彈五十顆部分僅查獲四十二顆、方崇涼子彈二十顆部分
    僅查獲二顆等情，均如上述，非屬查獲全部槍械等情，依上
    揭規定及說明所示，自無槍砲彈藥刀械管制條例第十八條第
    一項及第四項前段減輕或免除其刑規定之適用，此項主張，
    要無可採。（二）核被告丙○○所為，係犯修正前槍砲彈藥
    刀械管制條例第十一條第四項未經許可，持有可發射子彈具
    有殺傷力之改造玩具手槍罪之幫助犯，及同條例第十二條第
    四項未經許可，持有子彈罪之幫助犯。被告丙○○係基於幫
    助之犯意，而為構成要件以外之行為，為從犯，依刑法第三
    十條第二項之規定，按正犯之刑減輕之。被告丙○○以一幫
    助持有行為，同時幫助持有改造手槍及子彈，觸犯構成要件
    不相同之罪名，為異種想像競合犯，應依刑法第五十五條之
    規定從一重之幫助持有具有殺傷力之改造玩具手槍罪處斷。
    （三）核被告吳伯仁所為，係犯槍砲彈藥刀械管制條例第十
    二條第四項之未經許可，持有子彈罪。
四、原審因予被告乙○○、丙○○、吳伯仁部分論罪科刑，固非
    無見；惟查：（一）僅丙○○一人幫助綽號阿文購買槍彈部
    分，原判決主文論以共同幫助，尚有未合。（二）所扣得吳
    伯仁提出之四十二顆子彈，其中九顆經鑑驗拆解，而失其子
    彈之結構及性能，已不具殺傷力，原判決就此部分仍予宣告
    沒收，尚有未合。又現行槍砲彈藥刀械管制條例第八條第一
    項所規定「未經許可，製造、販賣或運輸鋼筆槍、瓦斯槍、
    麻醉槍、獵槍、空氣槍或第四條第一項第一款所定其他可發
    射金屬或子彈具有殺傷力之各式槍砲者」，其法定刑為「處
    無期徒刑或五年以上有期徒刑，併科新臺幣一千萬元以下罰
    金。」第十二條第一項所規定「未經許可，製造、販賣或運
    輸子彈者」，其法定刑為「處一年以上七年以下有期徒刑，
    併科新台幣五百萬元以下罰金。」第十二條第四項所規定「
    未經許可，持有、寄藏或意圖販賣而陳列子彈者」，其法定
    刑為「處五年以下有期徒刑，併科新台幣三百萬元以下罰金
    。」修正前槍砲彈藥刀械管制條例第十一條第四項所規定「
    未經許可，持有、寄藏或意圖販賣而陳列第一項所列槍枝者
    」，其法定刑為「處一年以上七年以下有期徒刑，併科新台
    幣七百萬元以下罰金」，原判決所處上開之刑，均核無過重
    情事。被告乙○○請求改判刑兩年半云云，已低於上述法定
    最低度刑，為法所不許。又修正前槍砲彈藥刀械管制條例第
    十一條第四項關於持有第四條第一項第一款所定其他可發射
    金屬或子彈具有殺傷力之各式槍砲者，其法定刑為一年以上
    七年以下有期徒刑，併科新臺幣七百萬元以下罰金，被告丙
    ○○為幫助犯，固應減輕其刑，惟原判決所處上開之刑，核
    無過重情事。另修正後槍砲彈藥刀械管制條例第十二條第四
    項之關於持有「子彈」者，均處五年以下有期徒刑，併科新
    臺幣三百萬元以下罰金，被告吳伯仁持有子彈數量不少，原
    判決所處上開之刑，經核無過重情事。被告乙○○上訴意旨
    以槍彈只是寄放伊處，幫忙找買主，否認共同販賣，被告吳
    伯仁上訴意旨以槍彈只是寄放伊處，否認持有，並與被告丙
    ○○上訴意旨均請求從輕量刑，指摘原判決不當，固無足取
    ，惟原判決既有上開可議之處，自應由本院將原審不當之判
    決，予以撤銷改判；爰審酌被告乙○○販賣槍、彈，被告丙
    ○○幫助他人持有槍彈及被告甲○○持有子彈所為，均對社
    會及人身安全威脅甚鉅，惟被告乙○○及丙○○犯後均坦承
    犯行，態度良好，被告乙○○並協助警方通知丙○○及甲○
    ○到案，而查扣四十二顆子彈，被告甲○○則否認扣案之四
    十二顆子彈為其所有等一切情狀，分別量處乙○○有期徒刑
    伍年陸月，併科罰金新台幣伍拾萬元丙○○有期徒刑壹年，
    併科罰金新台幣拾萬元；吳伯仁有期徒刑捌月，併科罰金新
    台幣拾萬元；併科罰金部分並均諭知易服勞役之折算標準。
    扣案之改造玩具手槍一枝（槍枝管制編號槍枝管制編號00
    00000000號，含彈匣一個）及被告乙○○賣出之子
    彈共七十七顆（包括賣給被告丙○○之二十顆子彈、賣給同
    案被告方崇涼之二十顆子彈及賣給被告吳伯仁之子彈五十顆
    ，其中鑑驗機關自案外人劉紀擎處查獲丙○○幫助持有之三
    顆子彈及在案外人黃宏仁處查獲方崇涼轉讓之二顆子彈中，
    共採樣試射完畢之二顆子彈，均僅剩餘彈殼，自吳伯仁查獲
    之四十二顆子彈，其中九顆經鑑驗拆解，均失其子彈之結構
    及性能，不具殺傷力，故均不併予諭知沒收），均屬違禁物
    ，已如上述，其中子彈雖僅扣得四十七顆，尚有四十三顆迄
    未查獲，然並無證據證明業已滅失，故仍應依刑法第三十八
    條第一項第一款規定宣告沒收。至被告吳伯仁之選任辯護人
    請求宣告吳伯仁緩刑，惟被告吳伯仁所犯持有子彈罪，數量
    非少，均具殺傷力，危害社會秩序甚鉅，難認無再犯之虞，
    自不宜宣告緩刑。
五、據上論斷，應依刑事訴訟法第三百六十九條第一項前段、第
    三百六十四條、第二百九十九條第一項前段、第三百條，現
    行槍砲彈藥刀械管制條例第八條第一項、第十二條第一項、
    第十二條第四項，修正前槍砲彈藥刀械管制條例第十一條第
    四項，刑法第十一條前段、第二條第一項、第二十八條、第
    五十六條、第五十五條、第三十條第二項、第四十二條第二
    項、第三項、第三十八條第一項第一款、第四十條但書，罰
    金罰鍰提高標準條例第二條，現行法規所定貨幣單位折算新
    台幣條例第二條，判決如主文。
本案經檢察官邱克斌到庭執行職務。
中　　華　　民　　國　　94　　年　　10　　月　　20　　日
                  刑事第二庭    審判長法　官  葉居正
                                      法　官　莊俊華
                                      法　官　高明發
以上正本證明與原本無異。
如不服本判決，應於收受本判決後十日內向本院提出上訴書狀。
其未敘述上訴理由者並得於提起上訴後十日內向本院補提理由書
狀（均須按他造當事人之人數附繕本）「切勿逕送上級法院」。
　　　　　　　　　　　　　　　　　　　書記官　陳淑貞
中　　華　　民　　國　　94　　年　　10　　月　　21　　日
附錄論罪科刑法條：
現行槍砲彈藥刀械管制條例第八條第一項：
  未經許可，製造、販賣或運輸鋼筆槍、瓦斯槍、麻醉槍、獵槍
  、空氣槍或第四條第一項第一款所定其他可發射金屬或子彈具
  有殺傷力之各式槍砲者，處無期徒刑或五年以上有期徒刑，併
  科新臺幣一千萬元以下罰金。
槍砲彈藥刀械管制條例第十二條第一項：
  未經許可，製造、販賣或運輸子彈者，處一年以上七年以下有
  期徒刑，併科新台幣五百萬元以下罰金。
槍砲彈藥刀械管制條例第十二條第四項
  未經許可，持有、寄藏或意圖販賣而陳列子彈者，處五年以下
  有期徒刑，併科新台幣三百萬元以下罰金。
修正前槍砲彈藥刀械管制條例第十一條第四項
  未經許可，持有、寄藏或意圖販賣而陳列第一項所列槍枝者，
  處一年以上七年以下有期徒刑，併科新台幣七百萬元以下罰金
